【裁判字號】    89,易,3380
【裁判日期】    890928
【裁判案由】    毒品危害防制條例
【裁判全文】
臺灣高雄地方法院刑事判決                        八十九年度易字第三三八號
    公  訴  人  臺灣高雄地方法院檢察署檢察官
    被      告  甲○○
右列被告因毒品危害防制條例案件，經檢察官提起公訴（八十九年度毒偵字第三九三
○號），本院判決如左：
    主  文
甲○○連續施用第二級毒品，累犯，處有期徒刑陸月。如易科罰金，以參佰元折算壹
日。
    事  實
一、甲○○曾自民國八十四年至八十六年間，均因違反麻醉藥品管理條例案件，經法
    院分別判處有期徒刑三月、五月、六月、六月，並分別於八十五年十二月二十三
    日、八十七年三月十三日、八十七年五月二十四日（後二者經法院定應執行刑為
    九月）執行完畢，又於八十七年間因施用毒品案件，經本院以八十七年度毒聲字
    第二一五七號裁定送觀察勒戒後，認有繼續施用毒品之傾向，再經本院以八十七
    年度毒聲字第二五九六號裁定送強制戒治，並於八十八年二月八日以八十八年度
    毒聲字第九九四號裁定停止戒治，所餘期間付保護管束，嗣因被告於保護管束期
    間違反保護管束應遵守事項情節重大，經本院於八十八年八月四日以八十八年度
    毒聲字第五五三九號撤銷停止戒治，於八十九年四月十四日強制戒治期滿，由臺
    灣高雄地方法院檢察署檢察官於八十九年五月四日以八十九年度戒毒偵字第五四
    一號不起訴處分確定。詎其猶不思悔改，明知安非他命係第二級毒品，復基於施
    用第二級毒品之概括犯意，自八十九年五月中旬某日起至八十九年五月三十日止
    ，連續在高雄縣鳳山市○○街三五巷十九號住處及高雄縣、市境內友人住處等地
    ，以將第二級毒品安非他命置放於鋁箔紙上燒烤產生煙霧，再予吸食之方式，施
    用第二級毒品安非他命多次，嗣於八十九年六月一日下午一時許，在高雄縣鳳山
    市○○路○段一五八號九樓友人蔡順興住處，為警搜索查獲，並扣得蔡順興所有
    之施用毒品器具注射針筒三支、毒品殘渣袋一個等物。
二、案經高雄縣警察局移送臺灣高雄地方法院檢察署檢察官偵查起訴。
    理  由
一、右揭事實，業據被告甲○○於本院審理時坦承不諱（見本院八十九年九月二十日
    審判筆錄），且被告為警查獲時所採取之尿液，經送請高雄縣衛生局檢驗結果，
    甲基安非他命呈陽性反應，有該局八十九年六月十三日八九煙檢字第一六三六號
    煙毒尿液檢驗成績書影本一紙附卷可查，足徵被告上開自白核與事實相符，自堪
    信為真實。而被告於八十七年間因施用毒品案件，經本院以八十七年度毒聲字第
    二一五七號裁定送觀察勒戒後，認有繼續施用毒品之傾向，再經本院以八十七年
    度毒聲字第二五九六號裁定送強制戒治，並於八十八年二月八日以八十八年度毒
    聲字第九九四號裁定停止戒治，所餘期間付保護管束，嗣因被告於保護管束期間
    違反保護管束應遵守事項情節重大，經本院於八十八年八月四日以八十八年度毒
    聲字第五五三九號撤銷停止戒治，於八十九年四月十四日強制戒治期滿，由臺灣
    高雄地方法院檢察署檢察官於八十九年五月四日以八十九年度戒毒偵字第五四一
    號不起訴處分確定，有臺灣高等法院被告全國前案紀錄表及臺灣高雄地方法院檢
    察署刑案資料查註紀錄表各一件附卷可按，並有該不起訴處分書一件在卷可查，
    足徵被告係於五年內再犯毒品危害防制第十條之罪。本件事證明確，被告上開犯
    行洵堪認定。
二、查安非他命係毒品危害防制條例第二條第二項所稱之第二級毒品，不得持有、施
    用，被告竟持之以施用，核其所為，係犯毒品危害防制條例第十條第二項之施用
    第二級毒品罪。其先後多次施用犯行，時間緊接、手法及罪名均同，顯係基於概
    括犯意而為之，為連續犯，應論以一罪。其先後多次持有安非他命，亦係基於概
    括之犯意，本應以連續持有論，惟其持有後，進而施用，其持有行為應被其施用
    之行為所吸收，不另論罪。又被告曾自八十四年至八十六年間，均因違反麻醉藥
    品管理條例案件，經法院分別判處有期徒刑三月、五月、六月、六月，並分別於
    八十五年十二月二十三日、八十七年三月十三日、八十七年五月二十四日（後二
    者經法院定應執行刑為九月）執行完畢，有本院被告院內索引紀錄表、臺灣高等
    法院被告全國前案紀錄表及臺灣高雄地方法院檢察署刑案資料查註紀錄表各一件
    附卷可稽，其於五年之內，再犯本件最重本刑為有期徒刑以上之罪，為累犯，應
    依刑法第四十七條之規定加重其刑，並遞加之。審酌被告前已多次因違反麻醉藥
    品管理條例案件，經法院判處罪刑，竟於執行完畢後，再犯而經觀察勒戒、強制
    戒治後又再犯相同罪行，顯見意志甚為不堅，惟其犯罪係戕害自身，尚未害及他
    人及犯罪後坦承犯行態度尚佳等一切情狀，量處如主文所示之刑，並諭知易科罰
    金之折算標準。扣案之施用毒品器具注射針筒三支、毒品殘渣袋一個均非被告所
    有，亦非供被告施用毒品所用之物，迭據被告於警訊及偵審中供述甚明，核與同
    時遭警查獲之友人蔡順興於警訊及偵查時所述內容相符，再參以查獲地點係蔡順
    興住處，並非被告住處之情，被告前開非述，非無可採，是該等扣案物品自與本
    案無涉，爰不予宣告沒收，附此敘明。
三、又公訴人於起訴之犯罪事實雖未敘及被告於八十九年五月中旬某日起至八十九年
    六月一日下午一時許回溯二十四小時內某時前止，在上開地點，施用第二級毒品
    安非他命多次之犯行，惟此部分與前開公訴人起訴有罪部分，具有連續犯之裁判
    上一罪關係，為起訴效力所及，本院自得併予審理。
據上論斷，應依刑事訴訟法第二百九十九條第一項前段，毒品危害防制條例第十條第
二項、第二十三條第二項，刑法第十一條前段、第五十六條、第四十七條、第四十一
條，罰金罰鍰提高標準條例第二條，判決如主文。
中      華      民      國      八十九    年    九      月    二十八    日
                                  臺灣高雄地方法院刑事庭
            法  官  李麗珠
右正本證明與原本無異。
如不服本判決，應於判決送達後十日內，向本院提出上訴狀。
                                      書記官  簡鴻雅
中      華      民      國      八十九    年    九      月    二十八    日
附錄本案判決論罪科刑法條：
毒品危害防制條例第十條第二項：
施用第二級毒品者，處三年以下有期徒刑。


司法院資訊處製作；財團法人民間司法改革基金會備份。
